Inventaris van het archief van de Koninklijke Landmacht: Generale Staf en daarbij gedeponeerde archieven, (1906) 1914-1940 (1941)
Nationaal Archief, Den Haag
- Het archief van het bureau legerpredikant, vanaf 20 mei 1921 het bureau leger- en vlootpredikant in algemene dienst, 1919 - 1940, 2.
  - Ingekomen en minuten van uitgaande stukken., 1919 - 1940; 15-20; 6 omslagen
    - 1919 - 1926, 15
      1921 52 1125 Beschouwingen over de geestelijke verzorging bij de marine en plaatsing van vlootpredikanten te Den Helder.
      1921 52 1240 Afschaffing regeling geldelijke vergoeding voor het geven van godsdienstonderwijs aan personeel van de actieve zeemacht.
      1922 83 --- Verzoek tot machtiging om de liederenbundel te drukken.
      1922 66 --- Aanvraag doorlopende vergunning voor de legerpredikant om militaire arrestanten te mogen bezoeken in het huis van bewaring.
      1922 28 1 Jaarverslag van de Raad van Legerpredikanten over 1921.
      1922 79 41 Regeling van het bestuur van de vereniging Het Militair Tehuis te Nieuw-Milligen voor wat betreft het houden van godsdienstoefeningen.
      1922 52 86 De geestelijke verzorging bij de marine.
      1922 33 98 Toekennen subsidie aan kerkelijke genootschappen volgens het indienen van een bepaald model declaratie.
      1922 11 102 Het standpunt van de Raad van Legerpredikanten over het verbod om sterke drank in militaire kantines te verstrekken.
      1922 83 246 Offerte van drukkerij J. Brandt & Zoon voor het drukken van de militaire liederenbundel.
      1922 83 352 Geestelijke verzorging van militairen voor wat betreft de positie van legerpredikanten.
      1922 69 639 Toelichting op de regeling voor geldelijke steun voor geestelijke verzorging van militairen behorende tot het Nederlands kerkgenootschap.
      1922 --- 856 De organisatie van de geestelijke verzorging in het Engelse territoriale leger.
      1922 83 910 Benoeming van een lectuur-commissie ter voorkoming van verspreiding van onstichtelijke lectuur in het leger.
      1922 66 990 Mogelijk controlebewijs voor het deelnemen van godsdienstoefeningen voor lopende militaire patiënten.
      1922 66 1064 Controlemaatregelen voor het deelnemen van godsdienstoefeningen voor lopende militaire patinten.
      1922 66 1291 Regeling tot het bezoeken van militaire gevangenen door de legerpredikanten.
      1923 36 --- Opgave van aan de kerken toe te kennen geldelijke vergoeding voor de ambtelijke geestelijke verzorging van het protestantse personeel bij de zeemacht.
      1923 59 102 De geestelijke verzorging bij de Koninklijke marechaussee.
      1923 28 105 Jaarverslag over 1922 van de Raad van Legerpredikanten.
      1923 22 464 Ontwerp Aalmoezeniersorganisatie ten tijde van oorlog.
      1923 80 629 Financiële vergoeding aan het bestuur van de vereniging Militair Tehuis voor de legerplaats te Oldebroek met betrekking tot de geestelijke verzorging.
      1923 52 876 Bezuinigingen op de uitgave van de geestelijke verzorging voor land- en zeemacht.
      1923 52 964 Wijziging in de regeling inzake de tegemoetkoming voor het godsdienstonderwijs aan de minderjarige mili-tairen van de zeemacht.
      1923 26 2022geh Organisatie en indeling van de veld- en reserve veldpredikers bij mobilisatie.
      1925 12 106 Voorstel om keuringsraden te belasten met administratieve zaken met betrekking tot de kerkelijke gezindheid van ingelijfde dienstplichtigen.
      1925 12 613 De geestelijke verzorging van doopsgezinde militairen te Amersfoort.
      1925 12 744 Opmerkingen naar aanleiding van de regeling tot het verplicht bijwonen van het kerkbezoek en catechisatie door schepelingen.
      1925 12 775 Controle mogelijkheden met betrekking tot het verplicht bijwonen van het kerkbezoek en catechisatie door schepelingen.
      1925 12 940 Jaarverslag van de Raad van Legerpredikanten.
      1925 --- 1035 Toegekende subsidies aan kerkelijke ambtsdragers voor de geestelijke verzorging van de militairen van de zeemacht.
      1926 12 316 Verbod om godsdienstoefeningen bij te wonen geleid door ds Eldering wegens anti-militairistische propa-ganda.
      1926 42 424 Aanvulling pensioen van legerpredikanten door middel van een gratificatie.
      1926 53 656 Toelichting op de regeling inzake toekenning van een tegemoetkoming voor het godsdienstonderwijs aan min-derjarige militairen van de zeemacht.
      1926 60 868 Rapport inzake het huwelijksvraagstuk bij de Koninklijke Marechaussee.
      1926 60 950 Beschouwingen over het rapport inzake het huwelijksvraagstuk bij de Koninklijke Marechaussee.
      1926 12 1045 Gezinshereniging marinepersoneel in Nederlands-Indië.
      1926 53 1354 Godsdienstoefeningen in Noord-Brabant en Vlissingen.
      1926 53 1390 Mogelijk opheffen van het verbod voor de in opleiding zijnde jeugdige schepelingen om toe te mogen treden tot enige organisatie van het marinepersoneel.
      1926 53 1458 Voorstel om de vereniging St Christophorus te erkennen als neutrale vereniging.
      1926 56 1464 Verslag over de geestelijke verzorging tijdens oefeningen aan boord van de kruiser Hr Ms Sumatra.
      1926 53 1727 Afwijzend advies over het opheffen van het verbod voor de in opleiding zijnde jeugdige schepelingen om toe te mogen treden tot enige organisatie van het marinepersoneel.
      1926 56 1782 Verslag van de geestelijke verzorging tijdens oefeningen aan boord van de kruiser Hr Ms Sumatra.
      1926 36 1878 Opgave van aan de kerken toe te kennen geldelijke vergoeding voor de ambtelijke geestelijke verzorging van het protestantse personeel bij de zeemacht.
    - 1927 - 1931, 16
      1927 36 --- Opgave van aan de kerken toe te kennen geldelijke vergoeding voor de ambtelijke geestelijke verzorging van het protestantse personeel bij de zeemacht.
      1927 56 14 Reisverslag over de zeereis naar San Francisco aan boord van de Hr Ms Sumatra.
      1927 53 50 Het verbod voor de in opleiding zijnde jeugdige schepelingen om toe te mogen treden tot enige organisatie van het marinepersoneel te Vlissingen.
      1927 84 182 De verspreiding van de Bijbelse Almanak voor het jaar 1927 in de verblijven van de Politietroepen te Amster-dam.
      1927 84 189 Bemiddeling bij verspreiding van de Bijbelse almanak onder de militairen.
      1927 84 203 Bemiddeling bij verspreiding van de Bijbelse almanak onder de militairen.
      1927 84 204 Bemiddeling bij verspreiding van de Bijbelse almanak onder de militairen.
      1927 84 229 Bemiddeling bij verspreiding van de Bijbelse almanak onder de militairen.
      1927 516 231 Adviezen met betrekking tot de toelating van minderjarige schepelingen tot het lidmaatschap van organisaties van marinepersoneel.
      1927 12 315 Voorstellen tot verbeteringen van de geest in het leger.
      1927 53 339 Ontwerpschema van de wijze waarop aan het personeel van de Koninklijke Marine beneden de officiersrang van marinewege ontspanning en ontwikkeling verschaft kan worden.
      1927 53 369 Adviezen met betrekking tot de toelating van minderjarige schepelingen tot het lidmaatschap van organisaties van marinepersoneel.
      1927 53 370 Maatregelen om schepelingen in opleiding de vrijheid te geven zich bij een organisaties van marinepersoneel aan te sluiten.
      1927 84 618 Het vraagstuk lectuurverspreiding in het leger en bij de vloot.
      1927 84 643 Het vraagstuk lectuurverspreiding in het leger en op de vloot.
      1927 12 934 Het sluiten van de slaapzalen in de kazernes in de avonduren.
      1927 12 1072 Het dragen van het onderscheidingsteken voor langdurige dienst door de aalmoezeniers en legerpredi-kanten.
      1927 12 1112 Het dragen van het onderscheidingsteken voor langdurige dienst door de aalmoezeniers en legerpredi-kanten.
      1927 84 1398 Vrijstelling voor protestantse leerlingen voor het bezoeken van bijeenkomsten onder leiding van een leger-predikant.
      1927 84 1435 Geuite bezwaren door de vereniging Pro Rege met betrekking tot lectuurverspreiding op de vloot.
      1928 28 --- Knipsels uit diverse kranten met betrekking tot recensies over de leidraad voor predikanten.
      1928 36 --- Opgave van aan de kerken toe te kennen geldelijke vergoeding voor de ambtelijke geestelijke verzorging van het protestantse personeel bij de zeemacht.
      1928 29 1 Jaarverslag 1927 van de Raad van Legerpredikanten.
      1928 53 4 Opgave van verschillende kranten en tijdschriften welke in de bestaande kantines bij de marine worden aange-schaft.
      1928 53 143 Lectuurvoorziening bij de marine.
      1928 12 165 Gedwongen kerkgang en catechisatiebezoek ten aanzien van het marinepersoneel.
      1928 12 315 Gedwongen kerkgang en catechisatiebezoek ten aanzien van het marinepersoneel.
      1928 56 332 Aanwijzing personen voor overleg met betrekking tot wijziging van de regeling voor het verplicht bijwonen van de godsdienstoefeningen.
      1928 12 336 Het aanstellen van hulpaalmoezeniers.
      1928 56 388 Het vraagstuk wijziging van de regeling tot het verplicht bijwonen van de godsdienstoefeningen aan boord van schepen en het verlenen van vrijstelling van die verplichting.
      1928 56 405 Ontwerp wijzigingen van artikelen in de regeling tot het verplicht bijwonen van de godsdienstoefeningen aan boord van schepen en het verlenen van vrijstelling van die verplichting.
      1928 56 439 Voorgestelde wijzigingen en aanvullingen in de regeling tot het verplicht bijwonen van de godsdienstoefe-ningen aan boord van schepen en het verlenen van vrijstelling van die verplichting.
      1928 25 498 Voordracht tot benoeming van reserve-veldpredikers.
      1928 -- 524 Afwijzende mening van de doopsgezinde ds Gerritsma met betrekking tot het gebruik van het boekje Leidraad voor predikanten.
      1928 55 537 Reorganisatie van het instituut van de Vlootgeestelijke bij de marine.
      1928 56 565 Voorgestelde wijzigingen en aanvullingen in de regeling tot het verplicht bijwonen van de godsdienstoefe-ningen aan boord van schepen en het verlenen van vrijstelling van die verplichting.
      1928 53 790 Aanvraag tegemoetkoming voor belijdeniscatechisatie marine-schepelingen te Vlissingen.
      1928 56 944 Voorgestelde wijzigingen en aanvullingen in de regeling tot het verplicht bijwonen van de godsdienstoefe-ningen aan boord van schepen en het verlenen van vrijstelling van die verplichting.
      1928 53 1098 Toekenning tegemoetkoming voor belijdeniscatechisatie marine-schepelingen te Vlissingen.
      1928 56 1131 Uitvoering Koninklijk Besluit van 22 november 1928 nr 48, houdende wijzigingen en aanvullingen in de art 9 en 10 betreffende godsdienstoefeningen aan boord.
      1928 55 1170 Reorganisatie van het instituut van de Vlootgeestelijke bij de marine.
      1928 53 1196 Toekenning subsidie aan kerkgenootschappen voor aan minderjarige militairen van de zeemacht gegeven godsdienstonderwijs.
      1929 36 --- Opgave van aan de kerken toe te kennen geldelijke vergoeding voor de ambtelijke geestelijke verzorging van het protestantse personeel bij de zeemacht.
      1929 70 #NAME?
      1929 29 --- Jaarverslag 1928 van de Raad van Legerpredikanten.
      1929 53 --- Rapporten over het personeel van de Koninklijke Marine met betrekking tot de venerische ziekten.
      1929 53 144 De herziening van de vredesinstructie voor de Raad van leger- en vlootpredikanten, voor de Leger- en vlootpredikant in algemene dienst en voor de legerpredikanten.
      1929 53 177 Opmerkingen naar aanleiding van de herziening van de vredesinstructie voor de Raad van leger- en vlootpredikanten, voor de Leger- en vlootpredikant in algemene dienst en voor de legerpredikanten.
      1929 53 181 Opmerkingen naar aanleiding van de herziening van de vredesinstructie voor de Raad van leger- en vlootpredikanten, voor de Leger- en vlootpredikant in algemene dienst en voor de legerpredikanten.
      1929 53 315 Reorganisatie van het instituut vlootgeestelijken.
      1929 12 465 Opnemen vlootgeestelijken als lid in de commissie boekenfonds.
      1929 12 522 Voorstel beschrijving embleem voorreserve veldpredikers tijdens herhalingsoefeningen.
      1929 12 523 Voorstel beschrijving embleem voor reserve veldpredikers tijdens herhalingsoefeningen.
      1929 12 526 Voorstel beschrijving embleem voorreserve veldpredikers tijdens herhalingsoefeningen.
      1929 12 529 Voorstel beschrijving embleem voor reserve veldpredikers tijdens herhalingsoefeningen.
      1929 53 699 Mogelijke benoeming tot vlootpredikant van ds J.H. Vaandrager en ds J. van der Giesen.
      1929 12 825 Afwijzingsvoorstel onderscheidingsteken voor reserve veldpredikers tijdens herhalingsoefeningen.
      1929 70 900 Bewegingsvrijheid voor Joodse militairen met betrekking tot de viering van het Loofhuttenfeest.
      1929 70 901 Vrijstelling van dienst voor Joodse militairen op Joodse feestdagen.
      1929 70 922 Bewegingsvrijheid voor Joodse militairen met betrekking tot het Paas- en Loofhuttenfeest.
      1929 70 979 Rituele voeding voor Joodse militairen en voorkeur van indeling bij bepaalde garnizoenen.
      1929 70 1003 Opgave van kerkelijke feestdagen voor Joodse militairen.
      1929 39 1010 Benoeming en instructie vlootpredikanten.
      1929 18 1011 Vredesinstructie vlootpredikanten.
      1929 70 1018 Mogelijke wijziging in de indelingsbeschikking voor Joodse militairen.
      1929 53 1106 Opheffing van het beperkte passagieren voor de militairen van de zeemacht die aan een venerische ziekte hebben geleden.
      1929 39 1107 Eervol ontslag vlootpredikant ds C.J. Warners.
      1929 53 1181 Wijziging voorschriften met betrekking tot de kerkgang voor personeel zeemacht.
      1930 36 --- Opgave van aan de kerken toe te kennen geldelijke vergoeding voor de ambtelijke geestelijke verzorging van het protestantse personeel bij de zeemacht.
      1930 12 --- Koninklijk Besluit inzake benoeming reserve veldpredikers en bepaling van hun rang.
      1930 61 --- Visie van de Hoofdaalmoezenier van Leger en Vloot met betrekking tot de geestelijke verzorging van de mare-chaussee te integreren bij het instituut van Legerpredikanten.
      1930 29 3 Jaarverslag 1929 van de Raad van Legerpredikanten.
      1930 70 104 Joodse feestdagen.
      1930 70 172 Opgave van het Opperrabbinaat van Gelderland met betrekking tot de Joodse feestdagen.
      1930 70 195 Opgave van het Opperrabbinaat van Gelderland met betrekking tot de Joodse feestdagen.
      1930 70 264 Bewegingsvrijheid voor Joodse militairen.
      1930 73 331geh Geestelijke verzorging van het marinepersoneel te Curaçao.
      1930 53 468 Het meenemen van vlootgeestelijken aan boord van onderzeeboten en vliegtuigen.
      1930 53 504 Mogelijke opheffing van afdelingen tegen venerische ziekten aan boord van schepen.
      1930 53 622 Beschouwingen en advies over de mogelijke opheffing van afdelingen tegen venerische ziekten aan boord van schepen.
      1930 53 764 Het toekennen van een vlieg- en onderwatertoelage voor vlootgeestelijken aan boord van onderzeeboten en vliegtuigen.
      1930 53 782 Advies om een spreekkamer voor de officier van gezondheid te bestemmen in de plaats van afdelingen tegen venerische ziekten aan boord van schepen.
      1930 61 800 Visie van de Hoofdaalmoezenier van Leger en Vloot met betrekking tot de geestelijke verzorging van de mare-chaussee te integreren met het instituut van Legerpredikanten.
      1930 12 904 Bepalingen voor de reserve veldpredikers, aanvaard door de kerken, door welke zij ter beschikking worden gesteld van de regering.
      1930 12 912geh Uitspraken gedaan door twee Nederlands Hervormde predikanten in een openbare vergadering bij de vereniging Kerk en Vrede te Den Helder.
      1930 12 1030 Geen sancties tegen de twee Nederlands Hervormde predikanten te Den Helder naar aanleiding van hun uit-latingen.
      1930 50 1133 Voorschrift dienstkleding voor vlootpredikanten en vlootaalmoezeniers.
      1930 61 1228 Positie van de kerken en de legerpredikanten met betrekking tot de geestelijke verzorging in het leger.
      1930 61 1275 Verslag van ds Bootsma met betrekking tot de geestelijke verzorging van de marechaussee.
      1931 26 --- Mobilisatie bestemming geestelijke verzorgers.
      1931 35 38 Toekenning subsidie aan kerkgenootschappen voor geestelijke verzorging.
      1931 61 117 Advies om de geestelijke verzorging bij het wapen van de Koninklijke Marechaussee bij het Instituut van Le-gerpredikanten onder te brengen.
      1931 12 313 Straffen bij huwelijk zonder toestemming bij de Koninklijke Marechaussee.
      1931 26 369 Het aantal organieke geestelijke verzorgers bij het gemobiliseerde leger.
      1931 61 372 Opgave van militairen behorende tot de Koninklijke Marechaussee van wie de geestelijke verzorging niet op de normale wijze door de kerken kan geschieden.
      1931 53 404 Wijziging in de benaming van profylactische inrichtingen aan boord van schepen.
      1931 29 431 Jaarverslag 1930 van de Raad van Legerpredikanten.
      1931 12 506 Mogelijke wijziging in het doen van opgaven in verband met godsdienstonderwijs aan minderjarige militairen van de zeemacht.
      1931 61 523 Geestelijke verzorging bij het wapen van de Koninklijke Marechaussee.
      1931 57 525 Reisorder voor de Leger- en Vlootpredikant met betrekking tot de geestelijke verzorging van niet Rooms-ka-tholiek marinepersoneel aan boord van schepen.
      1931 50 535 Aanvraag ceremonieel tenue voor de legerpredikanten en aalmoezeniers van de landmacht.
      1931 50 635 Afwijzing ceremonieel tenue voor de legerpredikanten en aalmoezeniers van de landmacht.
      1931 12 725 Mogelijke invoering van het penningstelsel voor verplicht kerkbezoek door minderjarige schepelingen.
      1931 12 1013 Het volgen van de catechisatie bij ds Smidts door doopsgezinde adelborsten te Den Helder.
      1931 12 1037 Invoering penningstelsel voor verplicht kerkbezoek minderjarige schepelingen.
      1931 15 1041 Reorganisatie van het instituut voor Legerpredikanten.
      1931 15 1062 Instemming om een twintigtal reserve veldpredikers aan te stellen in plaats van de vacature van een leger-predikant op te vullen.
      1931 43 1063 Aanvulling op het pensioen van legerpredikanten door middel van een gratificatie.
      1931 15 1094 Vergaderverslag met betrekking tot de reorganisatie van het instituut voor Legerpredikanten.
      1931 12 1136 Interpretatie van het artikel 94 van het reglement op de inwendige dienst van de infanterie met betrekking tot vrijstelling van dienst tot het toehoren van legerpredikanten of aalmoezeniers.
      1931 73 1800 Uittreksel van een verslag van de algemene Synodale Commissie van de Nederlands Hervormde kerk.
    - 1932 - 1935, 17
      1932 36 --- Opgave van aan de kerken toe te kennen geldelijke vergoeding voor de ambtelijke geestelijke verzorging van het protestantse personeel bij de zeemacht.
      1932 12 46 Bezuinigingsvoorstel op de uitgave van lectuur.
      1932 35 147 Subsidies aan kerkgenootschappen voor geestelijke verzorging.
      1932 35 192 Subsidie aan de algemene Synodale Commissie van de Hervormde Kerk.
      1932 26 216 Regeling mobilisatiebestemming geestelijke verzorgers.
      1932 53 335 Verslag van de vlootpredikant ds J. van der Giesen van zijn verblijf op Curaçao en verslagen van de Raad van Vlootpredikanten over de jaren 1930 en 1931.
      1932 12 461 Subsidie voor aanschaffing van lectuur.
      1932 12 501 Bezuinigingsvoorstellen op de uitgaven van de geestelijke verzorging voor militairen.
      1932 12 583 Voorstel tot wijziging regeling verplichte kerkgang op de tweede feestdagen zover deze niet op een zondag vallen bij het marine personeel.
      1932 12 869 Aanpassing reglement op de inwendige dienst aan boord van oorlogsschepen met betrekking tot de verplichte kerkgang.
      1932 35 1101 Subsidie aan de algemene Synodale Commissie van de Hervormde Kerk.
      1932 73 1177 Titel voor de geestelijke verzorgers te Curaçao.
      1932 12 1206 Opgave van de bij de regering bekende Kerkgenootschappen.
      1933 12 --- Voorstel tot wijziging van de instructie voor de legerpredikanten en voordracht tot aanstelling van dezen.
      1933 35 74S ubsidies aan kerkgenootschappen voor geestelijke verzorging.
      1933 31 290 Jaarverslag 1932 van de Raad van Vlootpredikanten.
      1933 58 509 Voordracht aanwijzing geestelijke verzorging bij oefenreizen aan boord van de Hr Ms Johan Maurits van Nassau en van de Hr Ms Van Nes; ds J.H. Vaandrager.
      1933 71 512 Godsdienstige bijeenkomsten voor Joodse militairen.
      1933 71 519 Godsdienstige bijeenkomsten voor Joodse militairen.
      1933 71 553 Godsdienstige bijeenkomsten voor Joodse militairen te Amersfoort.
      1933 71 567 Aanwijzingen voor de ds P. Bootsma tot het houden van godsdienstige bijeenkomsten voor Joodse militairen te Amersfoort.
      1933 58 576 Geestelijke verzorging bij oefenreizen aan boord van de Hr Ms Johan Maurits van Nassau en van de Hr. Ms Van Nes.
      1933 58 597 Verslag van de oefenreis naar Noorwegen met de Hr Ms Heemskerck.
      1933 58 606 Postverkeer voor de Hr Ms Johan Maurits van Nassau op dienstreizen.
      1933 58 939 Geestelijke verzorging bij de oefenreis aan boord van de Hr Ms Hertog Hendrik door de Vlootaalmoezenier J.P.A. Albada-Jelgersma.
      1933 53 1236 Het bevorderen van het gezelligheidsverkeer onder het marinepersoneel.
      1933 81 1241 Het oprichten van militaire tehuizen voor het marinepersoneel.
      1933 12 1284 Reglement houdende de beginselen inzake de werkzaamheid van militaire belangenverenigingen toegelaten voor militairen beneden de rang van officier.
      1933 35 1316 Subsidie aan de algemene synodale commissie van de hervormde kerk.
      1933 35 1136 Begroting voor preekdiensten te Nieuw Milligen.
      1933 58 1377 Reisplan van de oefenreis van de Hr Ms Hertog Hendrik naar de Middellandse Zee.
      1934 29 --- Jaarverslag 1933 van de Raad van Legerpredikanten
      1934 53 13 Verslag over de geestelijke verzorging van de marine in Indië.
      1934 35 136 Toekenning subsidies aan kerkgenootschappen voor geestelijke verzorging.
      1934 53 139 Verslag van de vlootaalmoezenier uit Soerabaya inzake het huwen op jeugdige leeftijd bij de marine.
      1934 58 141 Benoeming van een garnizoenspredikant voor de Gereformeerde militairen van Land- en Zeemacht te West Indië.
      1934 53 169 Het gezelligheidsleven van schepelingen bij de marine.
      1934 35 236 Subsidie aan de algemene synodale commissie van de hervormde kerk.
      1934 53 253geh Mogelijke maatregelen tegen jeugdhuwelijken bij de marine.
      1934 53 465 Verslag van de vlootaalmoezenier aan boord van de Hr Ms Java inzake jeugdhuwelijken bij de marine.
      1934 31 500 Jaarverslag 1933 van de Raad van Vlootpredikanten.
      1934 53 568 Rapport inzake de sociale voorzieningen bij de marine.
      1934 31 627 Opmerkingen van de minister van Defensie naar aanleiding van het jaarverslag 1933 van de Raad van Vloot-predikanten.
      1934 35 650 Aanvraag marine-uniform voor de leger- en vlootpredikant in algemene dienst en voor de hoofdaalmoeze-nier voor leger en vloot.
      1934 76 667 Indeling reserve-veldpredikers voor de geestelijke verzorging tijdens herhalingsoefeningen.
      1934 76 669 Toekenning vergoeding aan predikanten voor de geestelijke verzorging tijdens herhalingsoefeningen.
      1934 76 678 Begroting uitgave voor de geestelijke verzorging tijdens herhalingsoefeningen.
      1934 58 701 Routeplanning van een reis naar de Oostzee met de Hr Ms Hertog Hendrik.
      1934 51 774 Aanvulling Koninklijk Besluit inzake dienstkleding voor de leger- en vlootpredikant in algemene dienst en voor de hoofdaalmoezenier voor leger en vloot.
      1934 53 1047 Concept maatregelen tegen jeugdhuwelijken bij de marine.
      1934 58 1131 Winterreis voor de Hr Ms Hertog Hendrik.
      1934 58 1199 Aanvaarding geestelijke verzorging aan boord van de Hr Ms Hertog Hendrik door ds P. van der Staaij.